【裁判字號】    89,易,51
【裁判日期】    890328
【裁判案由】    傷害
【裁判全文】
臺灣桃園地方法院刑事判決                            八十九年度易字第五一號
    公  訴  人  臺灣桃園地方法院檢察署檢察官
    被      告  戊○○○
    選任辯護人  甲○○
    被      告  丁○○
                丙○○
    右二人共同
    選任辯護人  乙○○
右列被告等因傷害案件，經檢察官提起公訴（八十八年度偵字第一七三０三號），本
院判決如左：
        主  文
戊○○○傷害人之身體，科罰金參仟元，如易服勞役以參佰元折算壹日，鍋子及拖把
各壹支均沒收。
丁○○、丙○○共同傷害人之身體，各科罰金參仟元，如易服勞役均以參佰元折算壹
日。
        事  實
一、丁○○、丙○○二人係夫妻關係，與戊○○○相鄰而居，於民國（下同）八十八
    年十月十三日凌晨一時許，丁○○因戊○○○在其家門口附近倒置污水問題與戊○○○發生口角，竟各基於普通傷害之犯意，由戊○○○持其所有鍋子及拖把各
    乙支毆擊丁○○之頭部、背部及手部，丁○○則徒手反擊戊○○○之臉部。嗣丙○○在其住處內得見上情，復與丁○○基於普通傷害之犯意聯絡，至其住處門口
    ，持戊○○○所有放置門口鐵棍乙支搓擊戊○○○之胸部，致丁○○因之受有頭
    部外傷、左前臂鈍挫傷併瘀傷及右後背鈍挫傷等傷害；戊○○○則因之受有右臉
    部及胸部挫傷等傷害。
二、案經丁○○、戊○○○訴由桃園縣警察局桃園分局報請臺灣桃園地方法院檢察署
    檢察官偵查起訴。
        理  由
一、訊據被告丁○○、丙○○、戊○○○三人固均坦承於右揭時地發生口角、衝突乙
    情，惟均矢口否認右揭犯行，均辯稱：伊當時未曾毆擊對方，係對方傷害伊，致
    伊受有傷害云云。經查：被告三人右揭犯行業據其等迭次於警、偵訊中及本院審
    理時指訴明確，復有診斷證明書二紙，在卷可稽，足堪認定。至於被告戊○○○
    雖另辯稱其年歲已大無法毆擊被告丁○○云云，惟被告戊○○○於右揭時地持鍋
    子及拖把毆擊被告丁○○乙情，業據被告丁○○及丙○○二人於本院審理時供述
    綦詳，復有被告丁○○上開診斷證明書乙紙可佐，是被告戊○○○於右揭時地顯
    有傷害被告丁○○身體之犯行，否則被告丁○○焉得受有上述傷害結果之可能，
    是被告三人所辯，顯均係事後卸責之詞，均不足採信。被告犯行已臻明確，應予
    依法論科。
二、核被告三人所為，均係犯刑法第二百七十七條第一項之傷害罪。被告丁○○、丙○○二人就所犯上開之罪間，有犯意聯絡及行為分擔，均為共同正犯。爰審酌被
    告三人間係多年鄰居關係，竟僅因一時口角，即相互傷害對方身體，已損及對方
    之權益及其等犯罪後之態度等一切情狀，各量處如主文所示之刑，並均諭易服勞
    役之折算標準，以資儆懲。至於扣案之上開鍋子及拖把各乙支，均為被告戊○○○所有供犯罪所用之物，業據本院認定如上，均應依刑法第三十八條第一項第二
    款規定，均宣告沒收之。
據上論斷，應依刑事訴訟法第二百九十九條第一項前段，刑法第二十八條、第二百七
十七條第一項、第四十二條第二項、第三十八條第一項第二款，罰金罰鍰提高標準條
例第一條前段、第二條，判決如主文。
本案經檢察官潘進柳到庭執行職務。
中      華      民      國      八十九    年     三     月   二十八   日
                          臺灣桃園地方法院刑事第四庭
                              法  官  林 晏 鵬
右正本證明與原本無異。
如不服本判決，應於判決送達後十日內向本院提出上訴狀( 應附繕本 )，上訴於
臺灣高等法院。
                               書記官  張 雅 慧
中        華        民        國   八十九   年   四   月    七    日
附論罪科刑依據之法條：刑法第二百七十七條
刑法第二百七十七條
傷害人之身體或健康者，處三年以下有期徒刑，拘役或一千元以下罰金。
犯前項之罪，因而致人於死者，處無期徒或七年以上有期徒刑，致重傷者，處三年以
上、十年以下有期徒刑。


司法院資訊處製作；財團法人民間司法改革基金會備份。
